臺灣高等法院臺南分院刑事裁定
110年度毒抗字第597號
抗  告  人  王金鵬

上列抗告人因聲請觀察、勒戒案件（臺灣嘉義地方檢察署110年
度毒偵字第582號），不服臺灣嘉義地方法院中華民國110年6月2
2日110年度毒聲字第310號裁定提起抗告，本院裁定如下：    
    主  文
抗告駁回。
    理  由
一、抗告意旨略以：抗告人王金鵬於民國110年3月22日於嘉義縣
    ○○村○○○00號之000居所內，施用第二級毒品甲基安非他命，
    現因案於嘉義看守所執行，於110年6月28日收受觀察、勒戒
    裁定，懇請撤銷處分，改判徒刑等語。
二、經查：
㈠、抗告人坦承於110年3月22日8時許，在嘉義縣○○村○○○00號之0
    00居所內，施用第二級毒品甲基安非他命等事實，並有採尿
    同意書、毒品案件採尿代號與真實姓名對照表、正修科技大
    學超微量研究中心尿液檢驗報告可佐。抗告人最近一次觀察
    、勒戒及強制戒治，係於97年5月12日因停止執行出所，強
    制戒治期滿後由臺灣嘉義地方檢察署檢察官以97年度戒毒偵
    字第41號不起訴處分確定，有臺灣高等法院被告前案紀錄表
    可查。
㈡、依最高法院大法庭109年度台上大字第3826號裁定意旨，毒品
    危害防制條例第20條第3項規定，犯第10條之罪於觀察、勒
    戒或強制戒治執行完畢釋放後，3年後再犯第10條之罪者，
    適用本條前2項之規定。上開所謂「3年後再犯」，只要本次
    再犯（不論修正施行前、後）距最近1次觀察、勒戒或強制
    戒治執行完畢釋放，已逾3年者，即該當之，不因其間有無
    犯第10條之罪經起訴、判刑或執行而受影響，是被告本件犯
    行，距離上開最近1次強制戒治釋放，已逾3年，屬於3年後
    再犯之情形，不適用毒品危害防制條例第23條第2項，檢察
    官應依法追訴之規定。　　
㈢、原裁定以抗告人上開施用第二級毒品犯行，事證明確，且被
    告屬3年後再犯，依毒品危害防制條例第20條第1項、第3項
    規定（原裁定贅引第2項），裁定抗告人送勒戒處所觀察、
    勒戒，核無違誤，抗告意旨請求撤銷原裁定，就上開犯行予
    以論罪科刑，與法尚有未合，應屬誤解。
三、綜上，抗告人符合毒品危害防制條例第20條第3項、第1項之
    聲請觀察、勒戒要件，檢察官聲請裁定命實施觀察、勒戒，
    原審依檢察官之聲請，裁定抗告人送勒戒處所觀察、勒戒，
    核無不合，抗告人以上開理由提起抗告，請求撤銷原裁定，
    為無理由，應予駁回。
四、應適用之法律：刑事訴訟法第412條。　　　　　
中　　華　　民　　國　　110 　年　　7 　　月　　27　　日
                  刑事第一庭    審判長法  官　楊清安
                                      法  官　陳珍如
                                      法　官  蕭于哲
以上正本證明與原本無異。
不得再抗告。
　　　　　                            書記官　徐振玉
中　　華　　民　　國　　110 　年　　7 　　月　　27　　日